【裁判字號】    97,訴,106
【裁判日期】    970331
【裁判案由】    搶奪等
【裁判全文】
臺灣嘉義地方法院刑事判決        九十七年度訴字第一○六號
聲  請  人  臺灣嘉義地方法院檢察署檢察官
被      告  戊○○
                    生）
                    號
                    巷七之七號.
                    （
上列被告因搶奪等案件，經檢察官提起公訴（九十七年度偵字第
八二○號），因被告於本院準備程序中就被訴事實為有罪之陳述
，經本院合議庭裁定由受命法官獨任以簡式審判程序審理判決如
下：
    主  文
戊○○犯如附表所示之罪，分別處如附表所示之有期徒刑。應執
行有期徒刑貳年。
    事  實
一、戊○○基於意圖為自己不法所有之犯意，於附表編號一所示
    之時、地，以用遺留在機車上之鑰匙發動機車引擎之方式，
    徒手竊取蔡培偉所有供庚○○使用之重型機車一輛，得手後
    據為己有。再分別另行起意，基於意圖為自己不法所有之犯
    意，於附表編號二至六所示之時、地，分別騎其所有車牌號
    碼ＵＰＳ－○四八號輕型機車及上開竊得之機車，以假借問
    路之方式將附表編號二至六所示之人攔下後，趁各該人未及
    防備之際，徒手搶奪如附表編號二至六所示之物，得手後拿
    至銀樓、通訊行變賣取得現金供己花用。嗣經附表編號一、
    四所示之人報警處理後，始為警循線查獲，戊○○並於有偵
    查犯罪職權之機關或公務員發覺其附表編號二、三、五、六
    之搶奪犯行前，向警員坦承上開附表編號二、三、五、六之
    搶奪犯行而自首接受裁判。
二、案經戊○○自首及嘉義縣警察局民雄分局報告臺灣嘉義地方
    法院檢察署檢察官偵查起訴。
    理  由
一、本件係經被告戊○○於本院準備程序中就被訴事實為有罪之
    陳述，經本院合議庭裁定由受命法官獨任以簡式審判程序加
    以審理，則依據刑事訴訟法第二百七十三條之二、同法第一
    百五十九條第二項之規定，不適用傳聞法則有關限制證據能
    力之相關規定，合先敘明。
二、上開犯罪事實，迭據被告於警詢、偵查及本院審理中均坦白
    承認，核與證人即被害人丙○○、己○○○、庚○○、丁○
    ○、乙○○、甲○○及收購被告上開搶得行動電話之穎寶通
    訊行員工黃東茂、收購被告上開搶得部分金飾之上玉銀樓蕭
    顯宗於警詢中之證述情節相符。此外，並有贓物認領保管單
    、上玉銀樓金飾來源證明書各一份、嘉記銀樓金飾來源證明
    書二份、手機買賣切結書二份及嘉義縣警察局民雄分局刑案
    現場照片黏貼紀錄表一份等附卷可稽，堪認被告之自白與事
    實相符，應可採信。本件事證明確，被告犯行堪以認定。
三、核被告所為，分別係犯刑法第三百二十條第一項之竊盜罪，
    及同法第三百二十五條第一項之搶奪罪。被告所犯之竊盜罪
    及前後五次之搶奪罪間，犯意各別，行為互殊，應予分論併
    罰。又上開附表編號二、三、五、六之搶奪犯行，係先鎖定
    並查獲被告上開竊盜及附表編號四之搶奪犯行後，因犯罪手
    法與附表編號二、三、五、六之搶奪犯行類似，始通知附表
    編號二、三、五、六之被害人前往指認被告是否即為行搶之
    人，然均無法指認出，嗣係被告與附表編號二、三、五、六
    之被害人確認遭搶之時、地、過程、物品後，主動向警員坦
    承上開附表編號二、三、五、六之搶奪犯行始知被告上開搶
    奪犯行之情，有本院公務電話紀錄表在卷可稽，是被告係於
    有偵查犯罪職權之機關或公務員發覺其附表編號二、三、五
    、六之搶奪犯行前，向警員坦承上開附表編號二、三、五、
    六之搶奪犯行而自首接受裁判，其此部分所為與刑法第六十
    二條前段規定自首之條件相符，茲依法就其上開附表編號二
    、三、五、六之搶奪犯行部分減輕其刑。又按沒收在立法上
    屬於從刑之一種，刑法除違禁物應強制沒收，採義務沒收主
    義外，均採職權沒收主義，即沒收與否，審理之法院本有裁
    量之權。又沒收之目的，除在考量能否達到預防犯罪之作用
    外，亦應審酌得否維護公共利益或公共安全。而本案之犯罪
    情節固屬非輕，惟所扣得之車牌號碼ＵＰＳ－○四八號輕型
    機車、安全帽二頂及衣服三件等物品，均係一般日常生活所
    用之物品，並非專供犯竊盜或搶奪案件所用之物，若未宣告
    沒收，尚與公共利益或公共安全並無顯然違背，乃均不併予
    宣告沒收，附此敘明。
據上論斷，應依刑事訴訟法第二百七十三條之一第一項、第二百
九十九條第一項前段，刑法第三百二十條第一項、第三百二十五
條第一項、第六十二條前段、第五十一條第五款，刑法施行法第
一條之一第一項、第二項前段，判決如主文。
本案經檢察官徐鈺婷到庭執行職務。
中    華    民    國  九十七  年    三    月  三十一  日
                  刑事第四庭  法  官  吳育霖
上列正本證明與原本無異。
如不服本判決，應於判決送達後十日內向本院提出上訴狀，上訴
書狀依法應敘述具體理由，如未敘述具體理由者，應於上訴期間
屆滿後二十日內補提理由書於本院（均應附繕本）。告訴人或被
害人如對於本判決不服者，應具備理由請求檢察官上訴，其上訴
期間之計算係以檢察官收受判決正本之日期為準。
中    華    民    國  九十七  年    三    月  三十一  日
                              書記官  林美芳
附錄本判決論罪之法條：
中華民國刑法第三百二十條（普通竊盜罪、竊佔罪）
意圖為自己或第三人不法之所有，而竊取他人之動產者，為竊盜
罪，處五年以下有期徒刑、拘役或五百元以下罰金。
意圖為自己或第三人不法之利益，而竊佔他人之不動產者，依前
項之規定處斷。
前二項之未遂犯罰之。
第三百二十五條（普通搶奪罪）
意圖為自己或第三人不法之所有，而搶奪他人之動產者，處六月
以上五年以下有期徒刑。
因而致人於死者，處無期徒刑或七年以上有期徒刑，致重傷者，
處三年以上十年以下有期徒刑。
第一項之未遂犯罰之。
附表：
 ┌──┬─────────┬────────────────┬─────┬─────┬────────┐
 │編號│    時    間      │       地             點        │ 被 害 人 │  物品    │   罪刑         │
 ├──┼─────────┼────────────────┼─────┼─────┼────────┤
 │ 一 │九十六年十二月二十│嘉義縣民雄鄉嘉義大學西側門      │ 庚○○   │車牌號碼九│犯竊盜罪，處有期│
 │    │五日中午十二時許  │                                │          │ＦＵ－一一│徒刑參月。      │
 │    │                  │                                │          │二號號重型│                │
 │    │                  │                                │          │機車一輛  │                │
 ├──┼─────────┼────────────────┼─────┼─────┼────────┤
 │ 二 │同年月一日中午十二│嘉義縣民雄鄉○○村○○○村路口  │ 丙○○   │金戒指一只│犯搶奪罪，處有期│
 │    │時許              │                                │          │          │徒刑捌月。      │
 ├──┼─────────┼────────────────┼─────┼─────┼────────┤
 │ 三 │同年月十三日下午五│嘉義縣民雄鄉北斗村北勢子往新庄子│ 己○○○ │皮包一只（│犯搶奪罪，處有期│
 │    │時許              │方向之產業道路上                │          │內有行動電│徒刑捌月。      │
 │    │                  │                                │          │話一支及國│                │
 │    │                  │                                │          │民身分證、│                │
 │    │                  │                                │          │健保卡等證│                │
 │    │                  │                                │          │件）      │                │
 ├──┼─────────┼────────────────┼─────┼─────┼────────┤
 │ 四 │同年月二十五日下午│嘉義縣民雄鄉三興村陳厝寮往嘉民變│ 丁○○   │金耳環一只│犯搶奪罪，處有期│
 │    │四時許            │電所之產業道路上                │          │          │徒刑玖月。      │
 ├──┼─────────┼────────────────┼─────┼─────┼────────┤
 │ 五 │同年月二十六日中午│嘉義縣民雄鄉北斗村北勢子四○○號│ 乙○○   │金項鍊一條│犯搶奪罪，處有期│
 │    │十二時許          │前                              │          │          │徒刑捌月。      │
 ├──┼─────────┼────────────────┼─────┼─────┼────────┤
 │ 六 │九十七年一月二十日│嘉義縣民雄鄉福樂村埤角及雙福村交│ 甲○○   │金戒指一只│犯搶奪罪，處有期│
 │    │上午八時許        │界處之產業道路上                │          │          │徒刑捌月。      │
 └──┴─────────┴────────────────┴─────┴─────┴────────┘
（以下空白）


司法院資訊處製作；財團法人民間司法改革基金會備份。
